【裁判字號】    89,易,2559
【裁判日期】    891129
【裁判案由】    傷害等
【裁判全文】
臺灣桃園地方法院刑事判決                        八十九年度易字第二五五九號
    公  訴  人  臺灣桃園地方法院檢察署檢察官
    被      告  丙○○
右列被告因傷害等案件，經檢察官提起公訴（八十九年度偵字第一二一六二號），本
院判決如左：
        主  文
丙○○共同連續傷害人之身體，處有期徒刑柒月；又以加害生命之事，恐嚇他人致生
危害於安全，處有期徒刑肆月；應執行有期徒刑玖月。
        事  實
一、丙○○於民國八十九年四月廿九日至甲○○位於桃園縣中壢市○○○街廿七號六
    樓（起訴書誤載為桃園縣新屋鄉○○路六二一巷廿六弄十五號二樓）之住處吃飯
    飲酒，因故與甲○○及甲○○之妻乙○○發生爭執，心生不快，乃於翌日即八十
    九年四月卅日下午三時卅分許，與另二名姓名年籍不詳之成年男子共至甲○○前
    開住處尋仇，甲○○之女兒張家君幫渠等開門後，丙○○見到乙○○，乃基於傷
    害之概括犯意，不由分說即以拳頭揮擊乙○○之頭部及臉頰，使其受有頭皮下血
  腫（枕部九Ⅹ五公分）、左臉頰瘀腫（六Ⅹ三公分）、左臉擦傷等傷害，丙○○
    再承前同一傷害之概括犯意，並與前開另二名姓名年籍不詳之成年男子基於共同
    之犯意聯絡，進入甲○○正在睡午覺之和式房，三人先行踩踏甲○○之身體，再
    將其架起，徒手毆打其頭部及胸部、腹部，致其受有頭皮下血腫二處（各約二Ⅹ
    二公分、三Ⅹ二公分）、額部及臉部瘀腫二處（各約七Ⅹ六公分、六Ⅹ八公分）
    、前胸及腹瘀傷擦傷多處（各約十二Ⅹ十二公分、七Ⅹ七公分、八Ⅹ十二公分、
    八Ⅹ二公分）、背部瘀傷多處（各約十二Ⅹ十七公分、六Ⅹ八公分、八Ⅹ四公分
    、九Ⅹ三公分）、疑右側第四、五肋骨骨折等多處傷害。嗣於離去之際，丙○○
    另起恐嚇犯意，向甲○○、乙○○、張家君及甲○○、乙○○之子張志宏恫稱：
    「要拿槍幹掉你們全家」，致該等人心生畏懼。
二、案經甲○○、乙○○訴由桃園縣警察局中壢分局報請臺灣桃園地方法院檢察署檢
    察官偵查起訴。
        理  由
一、訊據被告丙○○固不否認有於右開時、地，至告訴人甲○○家中毆打告訴人甲○○及乙○○二人，惟辯稱：伊沒有恐嚇告訴人及其子、女兒張志宏、張家君，且
    伊僅有一人至甲○○家毆打告訴人二人云云。惟查：右開事實非惟業據告訴人於
    警、偵訊及本院審理時指訴及被害人張志宏於偵訊時陳述綦詳，參以若被告僅有
    其一人犯案，何以致肇告訴人二人如事實欄所述之嚴重傷害？其前開辯詞顯為避
    就之詞，不足採信，此外，復有台灣省立桃園醫院出具之診斷證明書二紙、照片
    三幀附卷可稽，本件事證明確，被告犯行足堪認定。
二、核被告所為，係犯刑法第二百七十七條第一項之傷害罪、第三百零五條之恐嚇罪
    。被告與二名姓名年籍不詳之成年男子，就傷害告訴人甲○○之部分，具有共同
    之犯意聯絡、行為分擔，為共同正犯。被告先後二次傷害犯行，時間緊接，所犯
    係構成要件相同之罪名，顯係基於概括犯意為之，為連續犯，以一罪論，並依刑
    法第五十六條之規定，加重其刑。被告以一恐嚇行為，向告訴人全家共四口恐嚇
    ，係一行為同時侵害告訴人全家四口之法益，為同種想像競合犯；公訴人雖未起
    訴被告恐嚇張家君之犯行，然既係想像競合犯其中部分行為，均在本院得一併審
    理之範圍內。被告所犯前開二罪，犯意各別，行為互殊，應分論併罰之。爰審酌
    被告僅因細故即偕友人至告訴人家中尋仇、並在告訴人二名幼子面前施以傷害、
    恐嚇暴行、犯後亦未見何悔悟、告訴人甲○○之傷勢非輕等一切情狀，量處如主
    文所示之刑，並依刑法第五十一條第五款之規定，定其應執行之刑。
據上論斷，應依刑事訴訟法第二百九十九條第一項前段，刑法第二十八條、第五十六
條、第二百七十七條第一項、第三百零五條、第五十一條第五款，罰金罰鍰提高標準
條例第一條前段，判決如主文。
本案經檢察官何祖舜到庭執行職務
中      華      民      國      八十九    年    十一    月    廿九      日
                                臺灣桃園地方法院刑事第一庭
                                      法  官    曾  雨  明
右正本證明與原本無異。
如不服本判決，應於判決送達後十日內向本院提出上訴狀( 應附繕本 )，上訴於
臺灣高等法院。
                                      書記官    戴  育  萍
中        華        民        國   八十九   年    十二    月     四     日
附論罪科刑依據之法條：
刑法第二百七十七條第一項
傷害人之身體或健康者，處三年以下有期徒刑，拘役或一千元以下罰金。
刑法第三百零五條
以加害生命、身體、自由、名譽、財產之事恐嚇他人，致生危害於安全者，處二年以
下有期徒刑、拘役或三百元以下罰金。


司法院資訊處製作；財團法人民間司法改革基金會備份。
